臺灣高等法院臺中分院刑事判決　　　　　民國九十一年度交上易字第四九八號
　　上　訴　人　臺灣苗栗地方法院檢察署檢察官
　　被　　　告　甲○○
右上訴人因被告公共危險等案件，不服臺灣苗栗地方法院中華民國九十一年一月二十
二日第一審判決（民國九十年度交易字第九十七號，起訴案號：臺灣苗栗地方法院檢
察署民國九十年度偵字第四二二二、四四六一號），提起上訴，本院判決如左：
    主      文
上訴駁回。
    事      實
一、甲○○明知汽車駕駛人飲酒後不能安全駕駛動力交通工具者，不得駕車，竟於民
    國九十年一月四日下午十時至十一時許（起訴書誤載為五日某時），在苗栗縣頭
    份鎮某飲食店飲酒，於飲酒後其抽血檢驗酒精濃度已達一一六ＭＧ／ＤＬ【相當
    於酒後吐氣之酒精成份每公升達○．五八一毫克】已達不能安全駕駛之狀態，竟
    仍駕駛車牌號碼八Ｇ─二九八六號自用小客車，於翌日（即五日）上午二時五十
    五分許，沿苗栗縣頭份鎮○○路由東往西即尖山往大坪方向行駛，途經該路四八
    七號前，原應注意該路段行車速率限制為時速五十公里，應依規定之速限行車；
    且應遵行汽車須在車道內行駛，不得駛入來車車道之規定及注意車前狀況，並隨
    時採取必要之安全措施，以防止發生危險，且當時之天候、路況，並無不能注意
    情事，竟疏未注意減速，猶以時速約六、七十公里之高速行經上開路段，致為閃
    避同向機車而失控闖入對向車道，不慎撞及對向由乙○○所駕駛之車號Ｑ八─○
    八九九號自用小客車，致乙○○受有右股骨骨折、頭部外傷併多處擦傷、前額撕
    裂傷及胸部、左肩挫傷等傷害。嗣經警據報到場處理，並在苗栗縣頭份鎮為恭紀
    念醫院對其實施抽血，經檢驗結果其酒精濃度已達一一六ＭＧ／ＤＬ【相當於酒
    後吐氣之酒精成份每公升達○．五八一毫克】，始查悉上情。
二、案經乙○○訴由及苗栗縣警察局頭份分局報請臺灣苗栗地方法院檢署檢察官偵查
    起訴。
    理      由
一、右揭犯罪事實，業據被告甲○○於警訊時、偵查中、原審法院及本院審理中坦承
    不諱，核與告訴人乙○○指訴情節相符，復有道路交通事故調查報告表正本、為
    恭紀念醫院診斷證明書正本、國立臺灣大學醫學院附設醫院毒物篩檢報告書影本
    一份及現場照片十二幀附卷可稽，被告上揭自白核與事實相符。次查刑法第一百
    八十五條之三所規定者，係屬「抽象危險犯」，不以發生具體危險為必要，且參
    考德國、美國之認定標準，凡酒精濃度呼氣已達○‧五五ＭＧ／Ｌ以上，肇事率
    即為一般正常人之十倍，應認為已達「不能安全駕駛」之標準。另就醫學文獻所
    知，酒精對人體造成之影響，於呼氣時酒精濃度達○‧二五ＭＧ／Ｌ即會輕度中
    毒，造成協調功能降低，呼氣時酒精濃度達○‧五○ＭＧ／Ｌ即屬中度中毒症狀
    ，出現反應慢、感覺減低、影響駕駛之狀況；被告經警測得之呼氣中酒精濃度值
    為○‧五八一ＭＧ／Ｌ（毫克），顯已超出標準值，且已肇事，揆諸前揭說明，
    顯見其服用酒類後，已達不能安全駕駛動力交通工具而駕駛之程度。又按汽車駕
    駛人飲酒後其吐氣所含酒精成份超過每公升○‧二五毫克以上者，不得駕車；且
    行車速度，應依標誌之規定；另汽車行駛時，均應在遵行車道內行駛，且不得駛
    入來車之車道內；另車輛行駛時，駕駛人應注意車前狀況，隨時採取必要之安全
    措施，道路交通安全規則第一百十四條第二款、第九十三條、第九十七條第一款
    、第二款、第九十四條第三項分別定有明文。被告駕車自應注意上述道路交通安
    全規定，且為一般駕駛人所應知。本件被告於右揭時地駕駛自小客車，途經肇事
    地段，本應注意上開規定，且依當時天候、路況又無不能注意之情形，竟疏未注
    意，致在上址肇事，使告訴人乙○○受有右股骨骨折、頭部外傷併多處擦傷、前
    額撕裂傷及胸部、左肩挫傷等傷害，被告其有過失甚明，且該過失行為與告訴人
    受傷之間互有因果關係。本件事證明確，被告犯行均堪認定，應予依法論科。
二、核被告甲○○所為，係犯刑法第一百八十五條之三之公共危險罪及同法第二百八
    十四條第一項前段之過失輕傷害罪。其所犯上開二罪，犯意各別，行為互殊，罪
    名互異，應予分論併罰。又被告酒醉駕車因而致人受傷，應依道路交通管理處罰
    條例第八十六條第一項之規定加重其刑。原判決因依上開法條刑法第四十一條第
    一項前段，罰金罰鍰提高標準條例第一條前段、第二條。爰審酌被告酒後駕車嚴
    重影響道路交通安全，並致人受傷及其犯罪後未與告訴人乙○○達成民事和解毫
    無悔意等一切情狀，依序量處拘役二十日、有期徒刑月，並分別諭知易科罰金
    之折算標準，以示懲儆。其認事用法及量刑均無不當，被告犯後已與被害人乙○
    ○成立和解，賠償其損害新臺幣三十五萬元，有和解契約書一份在卷為稽（見本
    審卷第三十四頁）復經被害人到庭表示不願追究，惟因其目前因案在監執行中（
    見同上卷第十五頁正面）上訴人認原判決量刑過輕云云，為無理由，應予駁回。
三、據上論斷，應依刑事訴訟法第三百六十八條，判決如主文。
本案經檢察官丙○○到庭執行職務。
中      華      民      國　  九十一     年      五       月   二十二   日
                                   臺灣高等法院臺中分院刑事第六庭
                                   　　　審判長法　官　李  文  雄
                                   　　　　　　法　官  邱  顯  祥
                                   　　　　　　法  官　陳　嘉　雄
右正本證明與原本無異。
不得上訴。
                                               書記官  王  麗  英
中      華      民      國　  九十一     年      五       月   二十三   日
                                                              　　　　　Ｆ
